【裁判字號】    92,易,256
【裁判日期】    920730
【裁判案由】    竊盜
【裁判全文】
臺灣雲林地方法院刑事判決                          九十二年度易字第二五六號
    公  訴  人  臺灣雲林地方法院檢察署檢察官
    被      告  丁○○
                甲○○
    共      同
    選任辯護人  簡承佑律師
                李佳蓉律師
右列被告因竊盜案件，經檢察官提起公訴（九十二年度偵字第一九二六號），本院判
決如左：
    主  文
甲○○共同攜帶兇器竊盜，累犯，處有期徒刑拾月。
丁○○共同攜帶兇器竊盜，處有期徒刑拾月。
    事  實
一、甲○○前有違反麻醉藥品管理條例案件之前科，又於民國（下同）九十年十月間
    因違反毒品危害防制條例案件，經法院判處有期徒刑陸月確定，於九十二年一月
    三十日易科罰金執行完畢。丁○○曾於八十九年四月十七日因竊盜案件，經法院
    判處有期徒刑三月，緩刑二年確定（緩刑期滿，未構成累犯）。甲○○與丁○○
    二人竟仍不知悛悔，又基於意圖為自己不法所有之概括犯意聯絡，於九十二年四
    月二十二日凌晨零時三十分許，由甲○○騎乘丁○○所有車牌號碼ＫＧＲ–０九
    五號重機車搭載丁○○，攜帶客觀上足以對人之身體產生危害之兇器拔釘器乙支
    ，前往雲林縣四湖鄉林厝村林厝橋，自該橋沿往南方向道路，以徒手破壞或撿拾
    之方式，共同竊取交通部公路總局第五區養護工程處斗南工務段所保管，設置在
    該處道路旁或分隔島之鋁製反光標誌「反光鈕」共計五十枚（價值約新台幣一萬
    七千五百元）得手。嗣因民眾發現後向警方報案，始於同日凌晨一時三十分許，
    在林厝村台十七線九九．七公里處，為警當場查獲，並扣得拔釘器一支及竊得之
    「反光鈕」五十枚。
二、案經雲林縣警察局台西分局報請臺灣雲林地方法院檢察署檢察官偵查起訴。
    理  由
一、右開事實，訊之被告丁○○、甲○○二人雖坦白承認渠二人共同於上開時地以前
    開方式竊取反光鈕而為警當場查獲，並扣得拔釘器一支之事實，惟均矢口否認有
    攜帶兇器竊盜之犯行，被告二人並辯稱：不知是何人將該拔釘器放在上開機車的
    置物箱內，被告二人不知該機車上有拔釘器，並無攜帶兇器竊之故意等語。辯護
    人並辯稱：扣案之反光鈕只需以徒手即可以破壞取得，被告二人沒有必要攜帶兇
    器，可見被告二人對於該機車上有拔釘器乙節並未認識等語。經查：
（一）被告二人自白共同於上開時地竊取反光鈕而為警當場查獲，並扣得拔釘器乙支
      之事實，核與證人即本案查獲警員戊○○、乙○○及交通部公路總局第五區養
      護工程處職員丙○○之結證情節相符，並有被告二人作案時之交通工具機車暨
      贓物照片三張、贓物認領保管收據一張附警卷可稽，並有在上開被告二人騎乘
      之機車上查獲之拔釘器一支扣案可資佐證，足信與事實相符。
（二）被告二人雖辯稱：不知是何人將扣案之拔釘器放在該機車之置物箱內，被告二
      人沒有攜帶兇器竊盜之故意云云。然查：
    １、本件扣案之拔釘器查獲時係放在機車的腳踏板上，並由被告二人以裝放竊取
        物反光鈕之塑膠袋壓住之情，業經證人即查獲後處理該竊取贓證物之警員乙○○結證明確，並有上開被告二人騎乘作案之機車照片可佐，足信屬實。
    ２、被告二人所辯該拔釘器不知係何人放置在該機車置物箱內云云，核與上開事
        證不符；且被告二人作案時所騎乘之上開機車置物箱，只有在將拔釘器之扁
        平端對準該置物箱與座墊扣環之凹槽時，座墊才可以勉強蓋合，但座墊仍會
        左右搖晃，且無法上鎖扣住；其餘放置之角度、位置，均無法使座墊蓋合之
        情，業經本院勘驗明確，並製有勘驗筆錄可參。上開拔釘器不可能係放置在
        該機車之置物箱內，足以認定，故被告二人前揭所辯顯與事實不符，不足採
        信。
    ３、又上開拔釘器既係放置在機車之腳踏板上明顯處，且經被告二人以裝放竊得
        反光鈕之塑膠袋壓住固定，被告二人辯稱渠等不知上開機車上有拔釘器云云
        ，核與常情有違，亦無足採。
    ４、至於證人戊○○雖證稱該拔釘器係放置在該機車之腳踏板與覆蓋腳踏板之塑
        膠墊之間云云，然與上開事實不符；且證人證稱其未親自處理上開贓證物，
        而係由另一警員即證人乙○○處理，其係聽乙○○告知等語明確，其上開證
        詞已屬傳聞；且證人乙○○亦結證稱：其係告知戊○○上開拔釘器係放在腳
        踏板上、塑膠袋的下方，可能係戊○○聽錯等語明確。從而，證人戊○○上
        開關於拔釘器查扣位置之證述，應與事實不符，不足採信，併此敘明。
二、按刑法第三百二十一條第一項第三款所規定之攜帶兇器竊盜罪，只需行為人為竊
    盜時攜帶兇器，即已該當於上開犯罪之構成要件，並不以所竊取之物品必須使用
    足為兇器之工具者為限，亦不因行為人攜帶兇器之目的為何而受影響；且本件扣
    案之拔釘器，為鐵質、長約四十五公分、直徑約一．五公分，一端是彎曲之拔釘
    口、另一端是扁平口，業經本院當庭勘驗明確，並製有該勘驗筆錄可參，如持以
    對人攻擊，足以使人之生命、身體受到傷害，客觀上足以供兇器使用。核被告二
    人攜帶客觀上足供兇器使用之拔釘器竊取上開反光鈕之所為，係犯刑法第三百二
    十一條第一項第三款之攜帶兇器竊盜罪。辯護人以本案被告所竊取之物品不需使
    用工具即可竊得，而否認被告有攜帶兇器竊盜之故意云云，委無可採。被告二人
    有犯意之聯絡及行為分擔，為共同正犯。被告甲○○於九十二年一月三十日始因
    違反毒品危害防制條例案件，易科罰金執行有期徒刑六月完畢，業經被告坦承屬
    實，並有台灣高等法院被告全國前案紀錄表可參，於五年以內再犯本案有期徒刑
    以上之罪，為累犯，應加重其刑。爰審酌被告甲○○有違反麻醉藥品管理條例及
    毒品危害防制條例等案件之前科；被告丁○○則曾因竊盜案件，經法院判處有期
    徒刑三月，緩刑二年確定（緩刑期滿，未構成累犯）之犯罪前科，有被告二人上
    開前案紀錄表可參，且被告甲○○平日在被告丁○○之父親所經營之十方環保有
    限公司任職之素行，業經被告二人供述明確，被告二人為圖一己不法所有之利益
    ，竟竊取設置在馬路上之交通標誌反光鈕，影響車輛往來之交通安全甚鉅，被告
    二人竊得反光鈕之價值約一萬七千五百元，業經證人丙○○在警詢中證述明確，
    有該警詢筆錄可參，且犯後雖坦承部分犯行，惟為圖卸免加重竊盜之罪責，虛詞
    狡飾部分犯行，態度欠佳等一切情狀，分別量處如主文所示之刑。另扣案之拔釘
    器係被告丁○○家人所經營之十方環保有限公司所有之物，業經被告丁○○供述
    在卷，參酌一般家庭少有使用拔釘器之機會，而廢棄物回收場則常需該工具之情
    節，堪信被告所供屬實；且無其他證據足以證明該拔釘器為被告二人所有，故公
    訴意旨認該拔釘器係被告丁○○所有且供犯罪所用之物，聲請依刑法第三十八條
    第一項第二款規定宣告沒收，尚難准許，並此敘明。
三、據上論斷，應依刑事訴訟法第二百九十九條第一項前段，刑法第三百二十一條第
    一項第三款、第二十八條、第四十七條，判決如主文。
本案經檢察官己○○到庭執行職務。
中      華      民      國      九十二      年    七    月    三十      日
                臺灣雲林地方法院刑事第一庭
                                            法  官  黃  一  馨
右正本證明與原本無異。
如不服本判決，應於判決送達後十日內向本院提出上訴狀( 應附繕本 )。
                                            書記官  洪  秀  虹
中      華      民      國      九十二      年    七    月    三十      日
附錄：
刑法第三百二十一條第一項
犯竊盜罪而有左列情形之一者，處六月以上五年以下有期徒刑：
一  於夜間侵入住宅或有人居住之建築物、船艦或隱匿其內而犯之者。
二  毀越門扇、牆垣或其他安全設備而犯之者。
三  攜帶兇器而犯之者。
四  結夥三人以上而犯之者。
五  乘火災、水災或其他災害之際而犯之者。
六  在車站或埠頭而犯之者。


司法院資訊處製作；財團法人民間司法改革基金會備份。
